【裁判字號】    95,裁,1930
【裁判日期】    950828
【裁判案由】    地價稅
【裁判全文】
最  高  行  政  法  院  裁  定
                                     95年度裁字第01930號
抗  告  人  甲○○
上列抗告人因與相對人新竹市稅捐稽徵處間地價稅事件，對於中
華民國94年10月25日臺北高等行政法院94年度簡字第656號裁定
提起抗告，本院裁定如下︰
    主  文
抗告駁回。
抗告訴訟費用由抗告人負擔。
    理  由
一、按抗告法院認抗告為不合法或無理由者，應為駁回抗告之裁
    定。
二、本件原審以起訴不備其他要件，而不能補正者，行政法院應
    以裁定駁回之，行政訴訟法第107條第1項第10款定有明文。
    又按訴願之提起，應自行政處分達到或公告期滿之次日起30
    日內為之。訴願事件，提起訴願逾法定期間或未於訴願法第
    57條所定期間內補送訴願書者，應為不受理之決定，亦分別
    為訴願法第14條第1項及第77條第2款所明定。本件抗告人因
    地價稅事件，不服相對人所為核定稅捐之處分，申請復查，
    經相對人以民國（下同）94年1月26日新市稅法字第0930040
    676號復查決定維持原核定，該決定並於94年1月31日送達抗
    告人，由收發處藍某蓋章收受，此有收件送達回執影本附原
    處分卷可稽，業已合法送達。故抗告人提起訴願之期間，應
    自94年2月1日起算，至同年3月2日即已屆滿（抗告人住所與
    訴願機關新竹市政府所在地均在新竹市，無在途期間可資扣
    除）。抗告人遲至94年4月4日始經由相對人向新竹市政府提
    起訴願，有相對人於訴願書上之收文戳記所載日期可按，顯
    逾法定不變期間。訴願決定以其訴願已逾法定不變期間，不
    予受理，自無不合。抗告人復對之提起行政訴訟，顯非合法
    ，因而駁回抗告人於原審之訴。抗告意旨以抗告人之住址在
    新竹市○○路○段119號，並非隔壁之121號，且簽收之藍小
    姐亦非抗告人之訴訟代理人，抗告人並未收到復查決定書云
    云。惟行政程序法第72條規定：「送達，於應受送達人之住
    居所、事務所或營業所為之。但在行政機關辦公處所或他處
    會晤應受送達人時，得於會晤處所為之。對於機關、法人、
    非法人之團體之代表人或管理人為送達者，應向其機關所在
    地、事務所或營業所行之。但必要時亦得於會晤之處所或其
    住居所行之。應受送達人有就業處所者，亦得向該處所為送
    達。」，故向受送達人之就業處所送達應屬合法。本件抗告
    人之住所雖係新竹市○○路○段119號，惟就業於隔鄰之新竹
    市○○路○段121號，即私立東亞汽車駕駛人訓練班擔任班主
    任，該訓練班之負責人係抗告人之母親，凡此有交通部公路
    總局新竹區監理所新竹市監理站函及抗告人之戶籍謄本在卷
    可稽，故本件復查決定向抗告人之就業處所送達，由訓練班
    之收發處藍小姐蓋章簽收，依前述說明，應合法發生送達之
    效力。原裁定並無不合，其抗告難認有理由，應予駁回。
三、依行政訴訟法第104條、民事訴訟法第95條、第78條，裁定
    如主文。
中    華    民    國    95    年    8     月    28    日
                  第六庭審判長法  官  張  登  科
                              法  官  葉  百  修
                              法  官  藍  獻  林
                              法  官  林  清  祥
                              法  官  鄭  小  康
以  上  正  本  證  明  與  原  本  無  異
中    華    民    國    95    年    8     月    29    日
                              書記官  伍  榮  陞


司法院資訊處製作；財團法人民間司法改革基金會備份。
